【裁判字號】    97,裁,4250
【裁判日期】    970829
【裁判案由】    損害賠償
【裁判全文】
最  高  行  政  法  院  裁  定
                                      97年度裁字第4250號
抗  告  人  甲○○
上列抗告人因與相對人臺灣臺南地方法院檢察署間損害賠償事件
，對於中華民國97年2月29日高雄高等行政法院96年度訴字第948
號裁定，提起抗告並為訴之追加，本院裁定如下︰
    主  文
抗告及追加之訴均駁回。
抗告及追加之訴訴訟費用均由抗告人負擔。
    理  由
一、按抗告法院認抗告為不合法或無理由者，應為駁回抗告之裁
    定。
二、本件原裁定以：抗告人係主張相對人所屬公務員因執行職務
    行使公權力時，故意不法侵害抗告人之權利，核其係依國家
    賠償法第2條規定請求相對人賠償其損害。又抗告人係對相
    對人94年6月30日94年度賠議字第1號拒絕國家賠償之決定提
    起本訴，足認抗告人係本於國家賠償損害請求權，請求相對
    人賠償損害，而遭相對人拒絕，揆諸司法院釋字第466號解
    釋、國家賠償法第2條第2項、第12條規定，應循民事訴訟程
    序以求救濟，由民事法院審判，行政法院並無受理訴訟權限
    ，爰依行政訴訟法第12條之2第2項規定，將本件裁定移送於
    臺灣臺南地方法院。
三、抗告意旨略謂：抗告人受行政訴訟法第199條第2項規定迷誤
    所影響，致未能於提起訴訟時「合併請求損害賠償」，以符
    合訴訟要件。又此一訴訟要件之欠缺，非不可命以補正，原
    審卻未能酌定期間，諭知命以補正，顯有違誤云云。惟按，
    國家賠償法所規定損害賠償之訴，除依該法規定外，適用民
    事訴訟法之規定，國家賠償法第12條定有明文。是依國家賠
    償法對國家賠償所生公法上爭議，應循民事訴訟程序救濟。
    又「行政法院認其無受理訴訟權限者，應依職權以裁定將訴
    訟移送至有受理訴訟權限之管轄法院。」行政訴訟法第12條
    之2第2項前段亦有明文。本件原法院以抗告人係本於國家賠
    償損害請求權之法律關係，提起本件訴訟，請求相對人賠償
    ，應依民事訴訟程序以求救濟，乃裁定移送有受理訴訟權限
    之管轄法院臺灣臺南地方法院，經核並無不合，其抗告難認
    有理由，應予駁回。另抗告人提起抗告後，復主張相對人94
    年度賠議字第1號拒絕國家賠償之決定違法而無效，依行政
    訴訟法第7條規定合併請求損害賠償，核屬訴之追加，因本
    院原則上為法律審，不經言詞辯論，禁止為訴之追加，本件
    抗告人追加訴之聲明，不應准許，應併予駁回。
四、據上論結，本件抗告為無理由，訴之追加為不合法，依行政
    訴訟法第104條、民事訴訟法第95條、第78條，裁定如主文
    。
中    華    民    國    97    年    8     月    29    日
                    最高行政法院第六庭
                        審判長法官  吳  明  鴻
                              法官  帥  嘉  寶
                              法官  林  茂  權
                              法官  侯  東  昇
                              法官  黃  秋  鴻
以  上  正  本  證  明  與  原  本  無  異
中    華    民    國    97    年    8     月    29    日
                              書記官  郭  育  玎


司法院資訊處製作；財團法人民間司法改革基金會備份。
